臺灣花蓮地方法院民事判決　　　　　　　　　　　　　 九十二年度婚字第四一五號
　　原　　　告　 甲○○
　　被　　　告　 黃吳麗卿
右當事人間離婚事件，本院判決如左：
     主    文
原告之訴駁回。
訴訟費用由原告負擔。
    事    實
甲、原告方面：
  一、聲明：
  (一)  請准原告與被告離婚。
  (三)  訴訟費用由被告負擔。
  二、陳述：
  (一)  兩造於民國（下同）六十二年結婚以來，即因欠缺感情基礎、互信程度不夠、
      及生活習慣差異等問題，時有爭執，然原告為維持圓滿婚姻關係總是盡可能忍
      讓，直到八十二年春節期間，因原告要求被告及三名子女一同回到雲林老家探
      望年邁雙親，卻遭被告悍然拒絕，雙方和諧關係終生破裂，原告再也無法忍受
      被告的疏離冷漠，更不能接受被告一再挑撥原告與三名子女之親子關係，於是
      ，兩造於一場爭吵後，原告已不知如何與被告相處，復為避免與被告再有爭執
      而成為鄰里間之笑柄，原告遂自南京街的住處搬離，並遷至原告所有位於壽豐
      之房屋居住，兩造不相往來，各自生活，迄今已十餘年，夫妻感情至此，要無
      重修合好之可能。爰依民法第一千零五十二條第二項訴請裁判離婚。
  三、證據：戶籍登記簿一份、戶籍謄本一份。
乙、被告方面：
  一、聲明：（一）將原告之訴駁回；（二）訴訟費用由原告負擔。
  二、陳述：
  (一) 原告將戶籍遷到訴外人廖秋菊位於福興之住處，原告與訴外人廖秋菊有不正當
     關係，後來兩人分開，原告目前又和兩個女人有不正當之交往關係。被告與原
     告育有三名子女，原告離家後，三名子女皆由被告一人獨自扶養，原告並無支
     付三名子女之生活費。原告如欲離婚，被告尊重原告之意願，惟應支付贍養費
     予被告，並分配夫妻剩餘財產。
  三、證據：請傳訊兩造所生之子黃俊和。
      理     由
一、按有前項以外之重大事由，難以維持婚姻者，夫妻之一方得請求離婚。但其事由
    應由夫妻之一方負責者，僅他方得請求離婚。民法第一千零五十二條第二項定有
    明文。再按難以維持婚姻之重大事由，於夫妻雙方就該事由均須負責時，應比較
    衡量雙方之有責程度，僅責任較輕之一方，得向責任較重之他方請求離婚，如雙
    方之有責程度相同，則雙方均得請求離婚，以符公平，且符合民法第一千零五十
    二條第二項規定之立法目的（最高法院九十年度台上字第一六三九號判決意旨參
    照）。則依本項訴請離婚，應以本身對構成重大事由難以維持婚姻生活無責任，
    或較輕之責任始能成立，合先說明。
二、本件原告起訴主張：兩造於民國（下同）六十二年結婚以來，即因欠缺感情基礎
    、互信程度不夠、及生活習慣差異等問題，時有爭執，然原告為維持圓滿婚姻關
    係總是盡可能忍讓，直到八十二年春節期間，因原告要求被告及三名子女一同回
    到雲林老家探望年邁雙親，卻遭被告悍然拒絕，雙方和諧關係終生破裂，原告再
    也無法忍受被告的疏離冷漠，更不能接受被告一再挑撥原告與三名子女之親子關
    係，於是，兩造於一場爭吵後，原告已不知如何與被告相處，復為避免與被告再
    有爭執而成為鄰里間之笑柄，原告遂自南京街的住處搬離，並遷至原告所有位於
    壽豐之房屋居住，兩造不相往來，各自生活，迄今已十餘年，夫妻感情至此，要
    無重修合好之可能，爰依民法第一千零五十二條第二項「難以維持婚姻之重大事
    由」，訴請裁判離婚。被告則以係原告自行將戶籍遷到訴外人廖秋菊位於福興之
    住處，原告與訴外人廖秋菊有不正當關係，後來兩人分開，原告目前又和兩個女
    人有不正當之交往關係。被告與原告育有三名子女，原告離家後，三名子女皆由
    被告一人獨自扶養，原告並無支付三名子女之生活費，其並未負擔家計等語置辯
    。
三、經查：原告訴請裁判離婚其主要理由厥為「兩造不相往來，各自生活，迄今已十
    餘年，夫妻感情至此，要無重修合好之可能，難以維持婚姻」等等。被告雖不否
    認兩造已分居十餘年，惟係因原告在外有女人，自行遷離兩造當初所約定之花蓮
    市○○街九十六號共同住所，尚難咎責被告。經訊據證人即兩造所生之子黃俊和
    證稱：「我爸媽已經分居很久了，我唸國中二、三年級時，我爸媽就已經分居了
    ，之後我父親都沒有來找我們。」及「我回家聽我媽媽說，當時我父親開計車，
    車上載著一個女生回家，被我母親看到，兩人發生爭吵，所以我爸才離家，鄰居
    也有看到。」等語。查證人黃俊和為兩造所生之子，與兩造應無利害關係，其證
    言應屬可採，而被告既公然載著一個女生回家，連鄰居都有看到，其破壞夫妻間
    感情及信賴關係，莫此為甚。縱如原告所述「兩造因欠缺感情基礎、互信程度不
    夠、及生活習慣差異等問題，時有爭執，然原告為維持圓滿婚姻關係總是盡可能
    忍讓，直到八十二年春節期間，因原告要求被告及三名子女一同回到雲林老家探
    望年邁雙親，卻遭被告悍然拒絕，雙方和諧關係終生破裂，原告再也無法忍受被
    告的疏離冷漠，兩造不相往來，各自生活，迄今已十餘年，夫妻感情至此，要無
    重修合好之可能」等情屬實，雖已造成兩造難以維持婚姻之重大事由，但造成「
    兩造不相往來，各自生活，迄今已十餘年，夫妻感情至此，要無重修合好之可能
    ，難以維持婚姻」之情況，衡量雙方之有責程度，被告恐係屬責任較輕之一方，
    揆諸前揭說明，兩造雖有難以維持婚姻之重大事由，但其事由應僅由原告一方負
    責，依法僅他方得請求離婚。從而原告以此為由訴請離婚，即失所據，應予駁回
    。
據上論結，本件原告之訴為無理由，依民事訴訟法第七十八條判決如主文
    。
中　　　華　　　民　　　國　　九十三　　年　　　二　　　月　　二十七　　日
                                        臺灣花蓮地方法院家事法庭
~B法　　　官　沈士亮
如對本判決不服，應於送達後廿日內，向本院提出上訴狀（應抄附繕本）。
~B法院書記官　張永田
中　　　華　　　民　　　國　　九十三　　年　　　二　　　月　　 　 日
